臺灣臺中地方法院刑事判決　　　　　　　　　　　九十三年度中簡上字第六九七號
　　上　訴　人
　　即　被　告　乙○○
右上訴人因違反動產擔保交易法案件，不服本院臺中簡易庭九十三年度中簡字第二七
二一號中華民國九十三年十月二十九日第一審簡易判決（聲請案號：臺灣臺中地方法
院檢察署九十三年度偵緝字第一二九三號），提起上訴，本院判決如左：
    主  文
上訴駁回。
    犯罪事實及理由
一、本案經本院審理之結果，認為第一審簡易判決之認事、用法及量刑均無不當，應
    予維持，並引用第一審判決書（包括聲請簡易判決處刑書）記載之事實、證據及
    理由。
二、上訴人即被告乙○○之上訴意旨略以：其確有於民國九十一年三月三十日以動產
    擔保交易附條件買賣之方式，向告訴人甲○○（即中天機車租賃行）購買車牌號
    碼ＪＲＬ－二六八號機車乙部，約定總價新台幣（下同）三萬三千元，除自備款
    三千元外，餘分六期給付，每月一期，每期五千元，及該部機車應停放在台中巿
    北屯區○○○路五一號，並僅給付二期分期款後，即將該部機車遷移至台中巿北
    區○○○街四七號一樓；惟其雖有違反動產擔保契約之約定，未如期繳納分期款
    ，且遷移該部機車，但當時曾將遷移乙事告知中天機車租賃行，主觀上並無任何
    意圖不法利益之犯意等語。惟查：
    (一)關於被告確有與告訴人訂立前揭動產擔保交易契約，及僅給付二期分期款共計
      一萬元後，即未再如期繳納分期款，並將機車遷移原約定存放地點，致告訴人
      追索無著，至提出本件告訴後，被告遲至九十三年十月間始繳清餘款等情節，
      業據告訴代理人黃仁哲於偵查中明確指訴在卷，並提出附條件買賣契約書、存
      證信函等影本各一件為證，被告亦坦承無誤。
    (二)基於前開已經得證之事實，被告在客觀上確有違反動產擔保交易法第三十八條
      規定之行為，並無疑義。又告訴人一再表示並未接獲被告遷移之通知，被告也
      無法舉證或指出證據之所在以供本院調查而證明曾通知告訴人遷移機車使其知
      悉機車所在之事實，復遲至二年後，始繳清餘款；則綜合以上各節，依一般經
      驗法則及論理法則加以判斷，被告當初遷移時應存有意圖不法利益之主觀犯意
      ，故前開上訴意旨，本院不採。
    (三)被告既有右開違反動產擔保交易法第三十八條規定之犯行，原審乃參酌其素行
      、犯罪之動機、目的、手段、方法、所得及犯後態度等一切情狀後，而量處拘
      役四十日，並諭知易科罰金之折算標準，就其量刑部分職權之行使，亦無明顯
      失出或不當。
    (四)綜合前述，因被告前揭上訴意旨尚非可採，且原審之認事、用法及量刑復無違
      法不當，故本件上訴應予駁回。
據上論斷，應依刑事訴訟法第四百五十五條之一第三項、第一項、第三百六十四條、
第三百七十三條、第三百六十八條，判決如主文。
中      華      民      國      九十四      年      五    月    十八    日
                                  審判長法  官  王鏗普
                                        法  官  唐敏寶
                                        法  官  莊深淵
右正本證明與原本無異。
本件不得上訴。
                                        書記官
中      華      民      國      九十四      年      五    月    十八    日
